【裁判字號】    95,訴,5296
【裁判日期】    950628
【裁判案由】    清償借款
【裁判全文】
臺灣臺北地方法院民事判決              95年度訴字第5296號
原        告  華僑商業銀行股份有限公司
法 定 代理人  丙○○
訴 訟 代理人  丁○○
被        告  艾利發生活科技有限公司
兼法定代理人  甲○○
被        告  乙○○
              戊○○
上列當事人間清償借款事件，本院於中華民國95年6月14日言詞
辯論終結，判決如下：
    主  文
被告應連帶給付原告新臺幣伍拾貳萬伍仟肆佰元及自九十五年二
月二十日起至清償日止，按週年利率百分之八點○九三計算之利
息，暨自九十五年三月二十一日起至清償日止，其逾期在六個月
以內者，按上開利率百分之十，逾期超過六個月部分，按上開利
率百分之二十計算之違約金。
訴訟費用由被告連帶負擔。
    事實及理由
一、按當事人得以合意定第一審管轄法院，民事訴訟法第24條第
    1項前段定有明文。查本件兩造已於約定書第9條及保證書第
    4條約定合意以本院為第一審管轄法院，則本院就本件訴訟
    自有管轄權，先予敘明。
二、原告起訴主張：被告艾利發生活科技有限公司（以下簡稱艾
    利發公司）於民國93年9月20日邀同被告甲○○、乙○○、
    戊○○為連帶保證人，向原告借用新臺幣（下同）70萬元，
    約定利息按原告基本放款利率加碼年息4.61％計算（目前為
    年息8.093％），並同意原告依基本放款利率調整時隨同調
    整，借款期限為5年，借款人應自借款日起，依年金法計算
    ，按月分60期平均攤還本息，借款人如未按期攤還本息時，
    應自逾期之日起，其逾期在6個月以內部分，照前開利率之
    10% 加付違約金，逾期超過6個月部分，照前開利率之20%加
    付違約金。詎被告艾利發公司自95年2月20日起即未依約繳
    納本息，依約定書第5條第1款之約定，被告艾利發公司已喪
    失期限利益，其借款應視為全部到期，原告迭經催討，未獲
    清償，被告甲○○、乙○○、戊○○均為連帶保證人，依法
    皆應負連帶清償之責，為此爰依消費借貸及連帶保證之法律
    關係提起本件訴訟，請求被告連帶清償尚欠之本金525,400
    元及應付之利息、違約金等語。並聲明：求為判決如主文第
    1項所示。
三、被告則以：其等對本件原告請求之數額（含本金、利息、違
    約金）之事實及卷內證據之真正均不爭執，惟均以目前無力
    一次清償欠款等語抗辯。並均聲明：原告之訴駁回。
四、按原告主張之上開事實，業據其提出借據暨約定書、保證書
    、交易明細資料、還款查詢表、利率變動記錄表等件為證，
    核與所述相符，被告對原告所提出之證據及請求之金額已均
    表示不爭執有如前述，參酌民事訴訟法第280條第1項之規定
    ，即應認為原告主張之前揭情節為真正。又被告雖均抗辯目
    前無力一次清償，然其所辯情節縱或真正，亦無礙原告請求
    之成立。是綜上情節，可知原告之主張，即堪信為真實。按
    借用人應於約定期限內，返還與所借用物種類、品質、數量
    相同之物；而稱保證者，謂當事人約定，一方於他方之債務
    人不履行債務時，由其代負履行責任之契約；又保證債務，
    除契約另有訂定外，包含主債務之利息、違約金、損害賠償
    及其他從屬於主債務之負擔；另連帶債務之債權人，得對債
    務人中之一人或數人或其全體同時或先後請求全部或一部之
    給付，民法第478條、第739 條、第740條、第273條第1項分
    別定有明文。本件原告主張被告艾利發公司向伊借款，屆期
    未能清償，被告甲○○、乙○○、戊○○為其連帶保證人已
    如前述。從而，原告依據消費借貸及連帶保證之法律關係請
    求被告連帶給付借款525,400元，及自95年2月20日起至清償
    日止，按年息8.093%計算之利息，並自95年3月21日起至清
    償日止，其逾期6個月以內者，按年息前開利率之10％，逾
    期超過6個月者，超過部分按上開利率20％計算之違約金，
    為有理由，應予准許。
五、訴訟費用負擔之依據：民事訴訟法第85條第2項。
中    華    民    國    95    年    6     月    28    日
                        民事第二庭    法  官  蕭胤瑮
以上正本係照原本作成
如對本判決上訴，須於判決送達後20日內向本院提出上訴狀
中    華    民    國    95    年    6     月    28    日
                                      書記官  黃慧怡


司法院資訊處製作；財團法人民間司法改革基金會備份。
